最高法院刑事判決　　　　　　九十六年度台上字第三九０六號
上　訴　人　甲○○
上列上訴人因違反毒品危害防制條例案件，不服台灣高等法院台
中分院中華民國九十四年一月四日第二審更審判決（九十三年度
上更(一)字第二一一號，起訴案號：台灣台中地方法院檢察署八十
九年度偵字第一九八二０號），提起上訴，本院判決如下：
    主  文
上訴駁回。
    理  由
按刑事訴訟法第三百七十七條規定，上訴於第三審法院，非以判
決違背法令為理由，不得為之。是提起第三審上訴，應以原判決
違背法令為理由，係屬法定要件。如果上訴理由書狀並未依據卷
內訴訟資料，具體指摘原判決不適用何種法則或如何適用不當，
或所指摘原判決違法情事，顯與法律規定得為第三審上訴理由之
違法情形，不相適合時，均應認其上訴為違背法律上之程式，予
以駁回。本件上訴人甲○○上訴意旨略稱：上訴人在警詢時，係
應警員之要求，而供稱幫綽號「老二」之人販賣毒品等語，然自
檢察官初訊後，已供明實係受「老二」之託而寄放毒品等語，原
審在無任何販賣對象、時間、數量、價格、次數之情況下，僅以
上訴人坦言未受刑求，及警員陳治民證稱警詢筆錄悉依上訴人所
供而製作，暨查獲毒品數量甚鉅為由，認定上訴人有多次販賣第
一級及第二級毒品犯行，既不詳查上訴人之警詢自白，是否確符
事實，又不再傳喚上訴人之叔洪仕正，以詢明其何以斷言扣案毒
品、研磨機等物係屬上訴人所有，亦未向陳治民查證有無循上訴
人之電話通聯紀錄，追出上訴人販賣對象之情形，復不說明其不
予調查之理由，自有應於審判期日調查之證據而未予調查與判決
不載理由之違法云云。惟查：刑事訴訟法第三百七十九條第十款
所稱應調查之證據，係指與待證事實有重要關係，在客觀上認為
應行調查，始足為認定事實及適用法律之基礎者而言，倘事實已
臻明確，當毋庸為無益之調查，即無所謂應於審判期日調查之證
據未予調查之違法可言。本件原判決主要係依憑上訴人在警詢時
坦承各多次販賣第一級毒品海洛因及第二級毒品安非他命之自白
；扣案高達淨重一三一．三二公克海洛因、一０四．一六公克安
非他命及其鑑定通知書、鑑驗通知書；上訴人與洪仕正一致供明
足供販售、分裝毒品用，且屬上訴人所有之研磨機二台、壓磨機
一台、塑膠封口機一台、分裝塑膠袋二包（大、小型各一）；參
以上訴人直言未遭警刑求，陳治民亦證稱伊係悉依上訴人之陳述
，據實製作警詢筆錄；暨上訴人就其販賣方式、數量、價格等細
節均明確供述，足見其自白核與事實相符，乃認定上訴人有原判
決事實欄所載之犯行，因而撤銷第一審之科刑判決，改判依行為
時及裁判時法，仍論處上訴人共同連續販賣第一級毒品罪刑及共
同連續販賣第二級毒品罪刑（均依刑法第五十九條規定減輕其刑
，分別處有期徒刑九年及四年六月）。對於上訴人僅承認經警查
獲持有毒品與研磨機等物，而翻稱無販賣毒品犯行，所為上揭諸
物係「老二」寄放，伊未答應共同販賣，警詢時因適發作毒癮，
始遭警誘導而為不實自白云云之辯解，如何係翻異飾卸之詞，不
足採信，亦據卷內證據資料予以指駁說明。所為事實認定及得心
證理由，俱有各證據資料在案可稽，自形式上觀察，並未違背客
觀存在之經驗法則或論理法則。原審既斟酌各種直接、間接證據
，本於推理作用而為綜合判斷，事證已無不明，縱未再為其他調
查，尚難認有上訴意旨所謂證據調查職責未盡之違法情形存在。
上訴意旨置原判決已經明白論斷之事項於不顧，任意指摘其違法
，且猶執陳詞，為單純事實上之爭執，不能認為已具備合法上訴
第三審之形式要件。依上說明，應認其上訴為違背法律上之程式
，予以駁回。
據上論結，應依刑事訴訟法第三百九十五條前段，判決如主文。
中　　華　　民　　國　九十六　年　　七　　月　 十九 　日
                      最高法院刑事第七庭
                          審判長法官  張　淳　淙
                                法官  劉　介　民
                                法官  張　春　福
                                法官  洪　昌　宏
                                法官  蔡　彩　貞
      本件正本證明與原本無異
                                      書  記  官
中　　華　　民　　國　九十六　年　　七　　月　二十三　日
                                                      Ｋ
